臺灣板橋地方法院刑事判決　　　　　　　　　　　　九十三年度簡上字第一三三號
　　上　訴　人
　　即　被　告　甲○○○
右列上訴人因贓物案件，不服本院九十二年度簡字第三００七號中華民國九十三年二
月十三日第一審判決（聲請簡易判決處刑案號：九十二年度偵字第一八０三四號），
提起上訴，本院管轄之第二審合議庭判決如左：
    主  文
上訴駁回。
    事  實
一、甲○○○有麻藥、贓物、竊盜等前科，前因違反麻醉藥品管理條例案件，於民國
    八十六年二月三日，經臺灣士林地方法院以八十五年度易字第一四六一號判決判
    處有期徒刑三月確定，並於八十六年六月十五日執行完畢（不構成累犯）；又因
    贓物、竊盜等案件，經本院於九十二年四月二十五日以九十二年度易字第一三一
    號判決就收受贓物罪部分判處有期徒刑三月、竊盜罪部分判處拘役四十日，於同
    年十月二十七日確定（尚未執行完畢）。詎其仍不知悔改，於九十二年九月二十
    七日十八時三十分，明知真實年籍不詳自稱為「陳慧美」之成年女子，在臺北縣
    中和市○○路市公所之公園所交付之車牌號碼ＯＹＡ－五四五號重型機車係來源
    不明之贓車（該機車係張生木所有，於九十二年九月二十七日十五時三十分許，
    在臺北縣永和市○○街二十六號前，遭姓名年籍不詳之人竊取），竟仍予以收受
    。嗣於九十二年九月二十八日十二時四十分許，甲○○○騎乘上述機車行經臺北
    縣永和市○○路及永貞路口，為警盤查查獲。
二、案經臺北縣政府警察局移請臺灣板橋地方法院檢察署檢察官偵查後聲請簡易判決
    處刑。
    理  由
一、訊據被告即上訴人甲○○○固坦承於九十二年九月二十七日，在臺北縣中和市○
    ○路之公園，由自稱為「陳慧美」之成年女子處，收受車牌號碼ＯＹＡ－五四五
    號重型機車之事實，惟矢口否認有何收受贓物之犯行，並辯稱：右開機車係「陳
    慧美」要伊幫忙介紹工作而交付，伊不知該車係贓車云云。經查：
（一）車牌號碼ＯＹＡ－五四五號重型機車係張生木所有，於九十二年九月二十七日
      十五時三十分許，在臺北縣永和市○○街二十六號前，因而遭姓名年籍不詳之
      人竊取乙節，業據證人張生木於警訊中證述綦詳（偵查卷第十四頁），並有「
      車輛竊盜、車牌失竊資料個別查詢報表－查詢車輛認可資料」、贓物領據、車
      輛失竊電腦輸入單各乙紙在卷可稽（附於偵查卷宗第十六至十八頁），則右揭
      機車係屬遭他人竊取之盜贓物，自屬無疑。
（二）被告於本院審理時自承與自稱為「陳慧美」之女子係於永和市福和橋下認識，
      且認識不久，也無法提供「陳慧美」之年籍、住址、電話等資料以供調查，亦
      無法主動聯絡陳慧美，顯見其與「陳慧美」之關係十分生疏，而被告亦未與「
      陳慧美」約定何時或如何返還車輛，此與一般借用常情顯然有悖；再者，被告
      於九十二年九月二十八日警詢中稱其向陳慧美借車之目的是要與朋友餐敘（參
      見偵查卷第十二頁背面），於當日解送臺灣板橋地方法院檢察署後在檢察官訊
      問時，卻又稱係因陳慧美要求被告替其介紹工作，而放置於被告家中俾被告得
      載陳慧美一起上班云云（參見偵查卷第二十八頁背面、第二十九頁），被告就
      陳慧美何以借伊機車，同一日內說詞竟迥然不同，足徵其所述避重就輕，不可
      遽採。尤有甚者，陳慧美既有機車可供騎用，縱使欲與被告一同上班，則其駕
      車至被告家中接被告一同上班即可，竟將機車借予被告，而另尋其他交通工具
      至被告家中，亦顯與常情不符，是以被告所辯實不足採。
（三）第按被告甫因收受來歷不明之機車而經本院於九十二年四月二十五日以九十二
      年度易字第一三一號判決以收受贓物罪判處有期徒刑三月，有該判決書乙份在
      卷可稽，則被告於收受前揭機車時，理應對機車所有人或持有人對該機車是否
      持有行車執照等證件以證明其有正當來源，有相當之警覺，且行車執照依法亦
      應隨身攜帶，以供查核之用，詎被告未積極取得機車行車執照及其他機車來源
      資料，即逕行收受騎乘作為交通工具，堪認其於收受前揭機車時，應有該車屬
      來源不明贓物之認識甚明，況被告迄今仍無法說明該自稱為「陳慧美」之成年
      不明，尤無在未加查驗行車執照之情形下詎為借用之理。從而衡諸社會一般常
      情判斷，被告於向該名自稱「陳慧美」之成年女子借車之時，對該機車之來源
      之正當性當已有所懷疑，縱被告對該車原屬何人所有，係於何時何地遭失竊等
      情未必有明確認知，然其任意收受並使用來路可疑之贓車，仍無解於收受贓物
      之刑責。
（四）綜上所述，堪認被告於收受右開機車時，應有該車屬來源不明贓物之認識甚明
      ，其所辯不知係贓車云云，顯係卸責之詞，委無足採。
二、核被告甲○○○所為，係犯刑法第三百四十九條第一項之收受贓物罪。被告上訴
    意旨謂其並不知上開機車係來路不明之贓物，係事後避就之詞，業如前述，原審
    以被告犯行明確，認被告所為係犯上開之罪，核無違誤。爰審酌被告方因收受贓
    物罪經本院於九十二年四月二十五日以九十二年度易字第一三一號判決判處徒刑
    在案，有該判決書及臺灣高等法院被告全國前案紀錄表在卷可按，仍不知悔改而
    為本件犯行，及其犯罪動機、目的、手段、所收受贓車之價值、所生危害及犯罪
    後否認犯行，態度不佳等一切情狀，原審依刑事訴法第四百四十九條第一項、第
    三項、第四百五十四條第二項，刑法第三百四十九條第一項、第四十一條第一項
    前段，罰金罰鍰提高標準條第一條前段、第二條，量處被告甲○○○收受贓物，
    處有期徒刑四月，如易科罰金，以三佰元折算壹日，認事用法，核無不合，量刑
    亦屬妥適。上訴意旨求予撤銷改判，為無理由，應予駁回。
據上論斷，應依刑事訴訟法四百五十五條之一第一項、第三項、第三百六十八條，判
決如主文。
本案經檢察官孫治平到庭執行職務。
中      華      民      國      九十三      年      四    月    二十九  日
                              臺灣板橋地方法院刑事第四庭
                                  審判長法  官  潘長生
                                        法  官  朱嘉川
                                        法  官  吳幸娥
右正本證明與原本無異
本件不得上訴
                                        書記官  洪惠玲
中      華      民      國      九十三      年      四    月    二十九  日
